Ministères chargés de la Reconstruction et de l'Urbanisme, puis de la Construction, puis de l'Équipement: archives du service des travaux topographiques, dites "Cartothèque de la Reconstruction" (1941-1980).
Archives nationales
- Plans pliés, 20130290/133-20130290/481; Environ 8000 unités matérielles papier
  - Aube, 20130290/172-20130290/174
    - Nog-S, 20130290/173
      - Saint-André-les-Vergers, 1957; 20130290/173; 1/2000
        Le dossier Saint-André-les-Vergers provenant de l’article 19770686/3 a été intégré au versement 20130290 car manquant
      - Sainte-Savine, 1958; 20130290/173; 1/1000
        Le dossier Sainte-Savine provenant de l’article 19770686/3 a été intégré au versement 20130290 car manquant
        Plan topographique régulier dressé par R. GAILLOT
    - T-V, 20130290/174
      Deux coupures du dossier Troyes du versement 20130290 ont été éliminées car en double dans le même dossier.
      Dans le dossier Troyes de l’article 19770686/3 contenant un plan et dans celui du 20130290 en contenant plusieurs, un plan en double a été trouvé: le plan du 19770686/3 a été éliminé (car en double), et sa pochette a été intégrée dans le dossier du 20130290.
  - Aude, 20130290/175-20130290/178
    - A-C, 20130290/175
    - E-Leu, 20130290/176
    - Lez-Li, 20130290/177
      Contient notamment un dossier Littoral Méditerranéen de l’Aude classé à la lettre L
      - Limoux, 1949; 20130290/177; 1/5000
        Le dossier Limoux provenant de l’article 19770686/3 a été intégré au versment 20130290 car manquant
        Contient un plan topographique régulier dressé par l’Association des topographes, géomètres et techniciens d’études
    - Narbonne-T, 20130290/178
  - Aveyron, 20130290/179-20130290/181
    - B-D, 20130290/179
    - E-O, 20130290/180
      Contient notamment un dossier G.U. Rodez classé à la lettre G et un dossier Lac de Parreloup classé à la lettre L
    - R-V, 20130290/181
  - Bouches-du-Rhône, 20130290/182-20130290/193
    - A-Ai, 20130290/182
    - Al-Au (1946-1956), 20130290/183
      Contient les dossiers Arles Mas Thibert, Arles Ecart de Raphèle, Arles Ecart de Salin de Giraud et Arles Ecart des Moules, classés à la lettre A et vides
      - Aubagne, extension sud-ouest, 1956; 20130290/183; 1/2000
        Le dossier Aubagne, extension sud-ouest 1/2000 provenant du 19770686/4 a été intégré au versement 20130290 car manquant
        Contient un plan topographique dressé par M. DURIEZ
    - Au (1961-1969)-Bas, 20130290/184
    - Bau-Car, 20130290/185
      - Les Baux, 1952; 20130290/185; 1/1000
        Le dossier Les Baux provenant de l’article 19770686/4 a été intégré au versement 20130290 car manquant
        Contient un plan topographique régulier par M. BONNIEL
    - Cas-E, 20130290/186
      Contient notamment un dossier Chantier La Ciotat classé à la lettre C
    - F-L, 20130290/187
    - Mal-Mar (1947), 20130290/188
    - Marseille (1950-1968), 20130290/189
      - 1952, 20130290/189; (1/2000)
        Le dossier 1952 (Marseille) provenant de l’article 19770686/4 a été intégré au versement 20130290 car manquant
        Contient un plan topographique dressé par F. DEIGAT
    - Mar (1969)-Pen, 20130290/190
    - Pey-Por (1946-1960), 20130290/191
      - Port-Saint-Louis-du-Rhône, 1946; 20130290/191; 1/2000
        Le dossier Port-Saint-Louis-du-Rhône provenant de l’article 19770686/4 a été intégré au versement 20130290 car manquant
        Contient un fond de plan topographique dressé par la Société de travaux et d’études topographiques
    - Por (1963-1969)-Sa, 20130290/192
      Contient notamment un dossier Région de Sausset les Pins classé à la lettre S
    - Se-V, 20130290/193
      - Vitrolles-le-Roucas, 1958; 20130290/193; 1/2000
        Le dossier Vitrolles-le-Roucas provenant de l’article 19770686/4 a été intégré au versement 20130290 car manquant
        Contient un plan topograhique dressé par J. TUYET
  - Calvados, 20130290/194-20130290/207
    - A-Ba, 20130290/194
      Contient notamment un dossier Chantier de Basse Vallée de la Dives classé à la lettre B
    - Be-Burcy, 20130290/195
    - Bures-Caen (1946-1957), 20130290/196
      - Caen et environs, 1946; 20130290/196; 1/2000
        Le dossier Caen et environs provenant de l’article 19770686/5 a été intégré au versement 20130290 car manquant
        Contient un plan topographique dressé par le Service du cadastre
      - Caen, 1957; 20130290/196; 1/10000
        Le dossier Caen provenant de l’article 19770686/5 a été intégré au versement 20130290 car manquant
        Contient un plan topographique dressé par S. AZAN
    - Caen (1967-1968)-Cat, 20130290/197
      Contient notamment deux dossiers Canal de Caen à la Mer classés à la lettre C
    - Cau-Cu, 20130290/198
    - D-Fontaine, 20130290/199
    - Fontenay-Herm, 20130290/200
      Contient notamment un dossier G.C. de Mezidon et un dossier G.U. Caen classés à la lettre G
      - G.U. Lisieux, 1956; 20130290/200; 1/10000
        Le dossier G.U. Lisieux provenant de l’article 19770686/4 a été intégré au versement 20130290 car manquant
        Le dossier GU Lisieux provenant de l’article 19770686/4 a été intégré dans l’article du 20130290 qui contient un autre dossier GU Lisieux, dont l’échelle est identique, mais dont les plans présentent des différences
        Contient un plan topographique expedié dressé par R. JOURDHEUIL
    - Hero-Lio, 20130290/201
    - Lis-Liv, 20130290/202
    - Lo-Or, 20130290/203
    - Ou -Saint-C, 20130290/204
    - Saint-D -Saint-V, 20130290/205
    - Sainte-H -T, 20130290/206
    - V, 20130290/207
  - Cantal, 20130290/208-20130290/210
    - A-C, 20130290/208
      Contient notamment un dossier RN 126 et 588, La Chappelle d’Alagnon classé à la lettre C
      - Aurillac, 1956; 20130290/208; 1/5000
        Le dossier Aurillac provenant de l’article 19770686/5 a été intégré au versement 20130290 car manquant
        Contient un plan topographique dressé par M. JOURDHEUIL
    - G-N, 20130290/209
      Contient notamment un dossier G.U. Lac d’Enchanet et un dossier G.U. Vallée de la Truyère classés à la lettre G, ainsi qu’un dossier Lac de Bort-les-Orgues classé à la lettre L
      - Neussargues, 1953; 20130290/209; 1/2000
        Le dossier Neussargues provenant de l’article 19770686/5 a été intégré au versement 20130290 car manquant
        Contient un plan topographique régulier dressé par M. MONTAGUT
    - P-V, 20130290/210
      Contient notamment un dossier Saint-Flour et un dossier Vic-sur-Cère, vides
  - Charente, 20130290/211-20130290/213
    - A, 20130290/211
    - B-C, 20130290/212
    - G-S, 20130290/213
      Contient notamment un dossier G.U. Cognac classé à la lettre G
      - Soyaux, 1955; 20130290/213; 1/2000
        Le dossier Soyaux provenant de l’article 19770686/6 a été intégré au versement 20130290 car manquant
        Contient un plan topographique régulier dressé par J. MARTIN
  - Charente-Maritime, 20130290/214-20130290/218
    - A-Ile de Ré, 20130290/214
    - Ile d'Oléron-Rochef, 20130290/215
    - Rochel- Saint-D, 20130290/216
      - Royan, 20130290/216
        - 1947, 20130290/216; 1/10000
          Le dossier 1947 (Royan) provenant de l’article 19770686/6 a été intégré au versement 20130290 car manquant
          Contient un plan topographique dressé par C. GAY
        - 1951, 20130290/216; 1/2000
          Le dossier 1951 (Royan) provenant de l’article 19770686/6 a été intégré au versement 201302090 car manquant
          Contient un plan topographique dressé par MM. PERCEVRAULT et GAY
    - Saint-G -Saint-S, 20130290/217
    - Saint-T -Y, 20130290/218
  - Cher, 20130290/219-20130290/221
    - A-B, 20130290/219
      La coupure 5 du dossier Bourges de l’article 19770686/7 a été intégrée au dossier Bourges du versement 20130290 car manquante.
      - Asnières-les-Bourges, 1950; 20130290/219; 1/2000
        Le dossier Asnières-les-Bourges provenant de l’article 19770686/7 a été intégré au versement 20130290 car manquant
        Contient un plan topographique régulier dressé par R. JOURDHEUIL
    - C -Saint-F, 20130290/220
      - La Guerche-sur-l'Aubois, 1957; 20130290/220; 1/5000
        Le dossier La guerche-sur-l’Aubois provenant de l’article 19770686/7 a été intégré au versement 20130290 car manquant.
        Contient un plan topographique dressé par MM. PONTABRY et BOURREAU
      - Loudun, 1957; 20130290/220; 1/20000
        Le dossier Loudun provenant de l’article 19770686/7 a été intégré au versement 20130290 car manquant
        Contient un plan topographique expédié dressé par R. JOURDHEUIL
      - Mehun-sur-Yevre, 1956; 20130290/220; 1/5000
        Le dossier Mehun-sur-Yevre provenant de l’article 19770686/7 a été intégré au versement 20130290 car manquant
        Contient un plan topographique dressé par M. PERRIN
    - Saint-G -V, 20130290/221
      - Vierzon, 20130290/221
        - 1942-1943, 20130290/221; Contient un plan incomplet: il manque une coupure sur quatre; 1/5000
          Le dossier 1942-1943 (Vierzon) provenant de l’article 19770686/7 a été intégré au versement 20130290 car manquant
          Contient un fond de plan topographique dressé par A. PONTABRY
        - 1958, 20130290/221; Contient un plan incomplet: il manque six coupures sur huit; 1/2000
          Le dossier 1958 (Vierzon) provenant de l’article 19770686/7 a été intégré au versement 20130290 car manquant
  - Corrèze, 20130290/222-20130290/224
    - A -Brive-la-Gaillarde (1947-1950), 20130290/222
      - Argentat, 1958; 20130290/222; 1/10000
        Le dossier Argentat provenant de l’article 19770686/8 a été intégré au versement 20130290 car manquant
        Contient un plan topographique expédié dressé par MM. BANETON et THIOLIER
    - Brive-la-Gaillarde (1967)-O, 20130290/223
      - Brive-la-Gaillarde, 1950; 20130290/223; 1/2000
        Le dossier Brive-la-Gaillarde provenant de l’article 19770686/8 a été intégré au versement 20130290 car manquant
        Contient un fond de plan topographique dressé par C. GAY
    - T-U, 20130290/224
      - Tulle 1/2000, 1947; 20130290/224; 1/2000
        Le dossier Tulle 1/2000 provenant de l’article 19770686/8 a été intégré au versement 20130290 car manquant
        Contient un plan topographique régulier dressé par M. THEILLAUMAS
      - Tulle 1/5000, 1947; 20130290/224; Contient un plan incomplet: il manque une coupure sur deux; 1/5000
        Le dossier Tulle 1/5000 provenant de l’article 19770686/8 a été intégré au versement 20130290 car manquant
  - Corse, 20130290/225-20130290/228
    - A-Bal, 20130290/225
      Contient notamment un dossier de plans d’assemblage
    - Bas-Bon, 20130290/226
    - C-O, 20130290/227
      Contient notamment un dossier G.U. Sartène classé à la lettre G
    - P-V, 20130290/228
  - Côte-d'Or, 20130290/229-20130290/232
    - A-C, 20130290/229
      - Auxonne, 1949; 20130290/229; 1/2000
        Le dossier Auxonne provenant de l’article 19770686/9 a été intégré au versement 20130290 car manquant
        Contient un plan topographique dressé par MM. MALDANT et PANHELEUX
      - Beaune, 1950; 20130290/229; 1/5000
        Le dossier Beaune provenant de l’article 19770686/9 a été intégré au versement 20130290 car manquant
        Contient un plan topographique régulier dressé par les Géomètres topographes associés
      - Châtillon-sur-Seine, 1941; 20130290/229; 1/2000
        Le dossier Châtillon-sur-Seine provenant de l’article 19770686/9 a été intégré au versement 20130290 car manquant
        Contient un plan topographique dressé par MM. ROULE et GENTIS
      - Chenôve, 1954; 20130290/229; 1/2000
        Le dossier Chenôve provenant de l’article 19770686/9 a été intégré au versement 20130290 car manquant
        Contient un plan topograpphique dressé par M. PILLOT
    - Dijon, 20130290/230
      - 1954, 20130290/230; Contient un plan incomplet: il manque dix-neuf coupures sur vingt
        Le dossier 1954 (Dijon) provenant de l’article 19770686/9 a été intégré au versement 20130290 car manquant
        Le dossier Dijon contient une coupure provenant de l’article 19770686/14 a été intégré dans le versement 20130290 car manquant
        Contient un plan topographique dressé par le Cabinet Danger
    - F-M, 20130290/231
      Contient notamment un dossier G.U. de Dijon et un dossier G.U. Vallée des Tilles classés à la lettre G
      - Fontaine et Talant, 1948; 20130290/231; 1/2000
        Le dossier Fontaine et Talant provenant de l’article 19770686/9 a été intégré au versement 20130290 car manquant
        Contient un plan topograhique dressé par M. REISTROFF
    - N-V, 20130290/232
  - Côtes-d'Armor [anc. Côtes-du-Nord], 20130290/233-20130290/238
    - B-G.U., 20130290/233
      Contient notamment un dossier Chantier d’Erquy classé à la lettre E et un dossier G.U. de Lamballe classé à la lettre G
      Le dossier G.U. de la Rance est vide et comporte la note "se reporter au même titre de Dossier mais dans L’Il l e-et-Vilaine "
    - Gui-N, 20130290/234
      Contient notamment dossier Lannion 1/2000 vide
    - Pa-Pler, 20130290/235
    - Ples-Po, 20130290/236
    - Q- Saint-C, 20130290/237
      Contient notamment un dossier Chantier Saint-Cast-le-Guildo classé à la lettre S
    - Saint-J -Y, 20130290/238
  - Creuse, 20130290/239-20130290/240
    - A-E, 20130290/239
      - Aubusson, 1949; 20130290/239; Contient un plan incomplet: il manque une coupure sur deux; 1/2000
        Le dossier Aubusson provenant de l’article 19770686/11 a été intégré au versement 20130290 car manquant
        Contient un plan topographique dressé par M. LARAGE
      - Bourganeuf, 1950; 20130290/239; 1/500
        Le dossier Bourganeuf provenant de l’article 19770686/10 a été intégré au versement 20130290 car manquant
        Contient un plan topographique dressé par C. PIMPAUD
      - La Courtine, 1946; 20130290/239; 1/2000
        Le dossier La Courtine provenant de l’article 19770686/11 a été intégré au versement 20130290 car manquant
        Contient un plan topographique dressé par MM. ZIEGLER et BOYER
    - F-S, 20130290/240
      Le dossier GU Haute-Vallée de la Creuse (Indre-Creuse) 1/10.000 est conservé dans les articles du département de l’Indre
      Contient notamment un dossier Lac de Vassivière classé à la lettre L
      - Felletin, 20130290/240
        - 1946-1948, 20130290/240; 1/2000
          Le dossier 1946-1948 (Felletin) provenant de l’article 19770686/10 a été intégré au versement 20130290 car manquant
          Contient un plan topographique dressé par MM. GAUTHRON et BOYER
        - 1954, 20130290/240; 1/500
          Le dossier 1954 (Felletin) provenant de l’article 19770686/10 a été intégré au versement 20130290 car manquant
      - Fresselines, 1949; 20130290/240; 1/2000
        Le dossier Fresselines provenant de l’article 19770686/10 a été intégré au versement 20130290 car manquant
        Le dossier Fresselines (1/2000) contenant 1 plan et provenant de l’article 19770686/10 a été intégré au versement 20130290 car manquant
        Contient un plan topographique régulier dressé par M. BOYER
      - Guéret, 1948; 20130290/240; 1/2000
        Le dossier Guéret provenant de l’article 19770686/10 a été intégré à la place de celui du versement 20130290 car en meilleur état. La coupure n°3 du versement 20130290 a été conservée et intégrée au dossier Guéret de l’article 19770686/10 car comporte des modifications au crayon rouge
        Contient un plan topographique dressé par M. BOYER
      - Guéret centre, 1953; 20130290/240; 1/500
        Le dossier Guéret centre provenant de l’article 19770686/10 a été intégré au versement 20130290 car manquant
        Contient un plan topographique dressé par M. PICHEVIN
      - Moutier-Rozeille, 1956; 20130290/240; 1/2000
        Le dossier Moutier-Rozeille provenant de l’article 19770686/10 a été intégré au versement 20130290 car manquant
        Le dossier Moutier Rozeille provenant de l’article 19770686/10 a été inséré dans le versement 20130290, où un dossier Moutier Rozeille (même échelle, même nombre de coupures), existe déjà. Les coupures 1, 2 et 4 sont identiques entre le dossier provenant du 19770686 et celui du 20130290, mais la coupure 3 du 20130290 est plus complète que celle du 19770686. Le choix de conserver les deux dossiers au sein du versement 20130290 a donc été pris.
        Contient un plan topographique régulier dressé par M. ELIE
      - La Souterraine, 1942; 20130290/240; 1/2000
        Le dossier La Souterraine provenant de l’article 19770686/10 a été intégré au versement 20130290 car manquant
  - Dordogne, 20130290/241-20130290/242
    - B-L, 20130290/241
      - Bergerac, 1949; 20130290/241; 1/2000
        Le dossier Bergerac provenant de l’article 19770686/12 a été intégré au versement 20130290 car manquant
        Contient un plan topographique régulier dressé par M. JARRE
    - M-T, 20130290/242
      Contient notamment un dossier Mussidan 1/2000 vide
      - Mussidan, 1958; 20130290/242; 1/10000
        Le dossier Mussidan provenant de l’article 19770686/12 a été intégré au versement 20130290 car manquant
        Contient un plan topographique dressé par R. JOURDHEUIL
  - Doubs, 20130290/243-20130290/247
    - Bel-Besançon (1958-1961), 20130290/243
    - Besançon (1973-1978), 20130290/244
      Contient notamment deux dossiers Chantier de Besançon classés à la lettre B
    - Beu-Met, 20130290/245
      Contient notamment un dossier G.U. Boussières et un dossier G.U. Montbéliard classés à la lettre G, ainsi qu’un dossier Chantier de Jougne classé à la lettre J et un dossier Lac de Saint Point classé à la lettre L
    - Mon-Por, 20130290/246
      - Montbéliard, 20130290/246
        - 1946, 20130290/246; 1/20000
          Le dossier 1946 (Montbéliard) provenant de l’article 19770686/12 a été intégré au versement 20130290 car manquant
          Contient un plan topographique dressé par M. CHOQUARD
        - 1958, 20130290/246; 1/10000
          Le dossier 1958 (Montbéliard) provenant de l’article 19770686/12 a été intégré au versement 20130290 car manquant
    - R-V, 20130290/247
  - Drôme, 20130290/248-20130290/251
    - B-Montélimar (1955), 20130290/248
    - Montélimar (1956)-Romans (1954), 20130290/249
    - Romans (1955)-Valence (1956), 20130290/250
    - Valence (1960-1962)-Vall, 20130290/251
  - Eure, 20130290/252-20130290/255
    - A-C, 20130290/252
      Contient un dossier Charleval 1/5000 vide
    - Evreux, 20130290/253
    - G-R, 20130290/254
      Contient notamment un dossier G.U. Pacy-sur-Eure classé à la lettre G
      - Gravigny, 1942; 20130290/254; 1/5000
        Le dossier Gravigny provenant de l’article 19770686/12 a été intégré au versement 20130290 car manquant
        Contient un fond de plan topographique dressé par J. MISSEY
      - Pont-Audemer, 1957; 20130290/254; 1/500
        Le dossier Pont-Audemer provenant de l’article 19770686/12 a été intégré au versement 20130290 car manquant
        Contient un plan topographique régulier dressé par M. NOE
    - S-V, 20130290/255
  - Eure-et-Loire, 20130290/256-20130290/258
    - A-Ch, 20130290/256
    - Cl-Nog, 20130290/257
    - S-V, 20130290/258
  - Finistère, 20130290/259-20130290/266
    - A-Brest (1957-1965), 20130290/259
    - Brest (1970)-Cl, 20130290/260
    - Co-For, 20130290/261
    - Fou-Lam, 20130290/262
      Contient notamment un dossier G.U. Douarnenez classé à la lettre G
    - Lan-Pe, 20130290/263
      - La Forêt Fouesnant, 1957; 20130290/263; 1/2000
        Le dossier La Forêt Fouesnant provenant de l’article 19770686/14 a été intégré au versement 20130290 car manquant
      - Landerneau, 1952; 20130290/263; 1/2000
        Le dossier Landerneau provenant de l’article 19770686/13 a été intégré au versement 20130290 car manquant
        Contient un plan topographique dressé par M. SIZEUN
    - Pl-Po, 20130290/264
    - Q, 20130290/265
    - R-T, 20130290/266
  - Gard, 20130290/267-20130290/269
    - A-Ba, 20130290/267
      - Alès, 1958; 20130290/267; 1/500
        Le dossier Alès provenant de l’article 19770686/14 a été intégré au versement 20130290 car manquant
        Contient un plan topographique dressé par M. SIMON
    - Be-N, 20130290/268
      Contient notamment un dossier Chantier de Laudun classé à la lettre L
      - Nîmes, 1948; 20130290/268; 1/5000
        Le dossier Nîmes provenant de l’article 19770686/14 a été intégré au versement 20130290 car manquant
        Contient un plan topographique dressé par le cabinet DANGER
    - P-V, 20130290/269
  - Haute-Garonne, 20130290/270-20130290/275
    - A-C, 20130290/270
      - Balma, 1958; 20130290/270; 1/2000
        Le dossier Balma provenant de l’article 19770686/15 a été intégré au versement 20130290 car manquant
        Contient un plan topographique dressé par M. GILBERT
    - F-R, 20130290/271
    - S, 20130290/272
    - Toulouse (1969), 20130290/273
      Contient notamment un dossier Agglomération Toulousaine classé à la lettre T
    - Toulouse (1970), 20130290/274
    - Toulouse-Blagnac -V, 20130290/275
  - Gers, 20130290/276-20130290/277
    - A-E, 20130290/276
      Contient notamment un dossier Chantier de Auch classé à la lettre A
    - F-S, 20130290/277
  - Gironde, 20130290/278-20130290/285
    - A-Bar, 20130290/278
      Contient notamment un dossier Agglomération Bordelaise classé à la lettre A
    - Bas-Bl, 20130290/279
      - Blaye-Sainte-Lucie, 1946; 20130290/279; 1/5000
        Le dossier Blaye-Sainte-Lucie provenant de l’article 19770686/15 a été intégré au versement 20130290 car manquant
        Contient un plan topographique dressé par P. MASSE
    - Bom-Bordeaux (1956), 20130290/280
      - Bordeaux, 1956; 20130290/280; Contient deux plans topographiques incomplets au 1/2000 et au 1/5000: il y manque respectivement sept coupures sur neuf, et neuf coupures sur onze; 1/2000 et 1/5000
        Le dosssier Bordeaux provenant de l’article 19770686/15 a été intégré au versement 20130290 car manquant
        Contient deux plans topographiques
    - Bordeaux (1958-1970), 20130290/281
      Contient notamment un dossier Environs de Bordeaux classé à la lettre B
      - 1958, 20130290/281; Contient un plan incomplet: il manque quatre-vingt-dix-sept coupures sur cent-deux; 1/2000
        Le dossier 1958 (Bordeaux) provenant de l’article 19770686/15 a été intégré au versement 20130290 car manquant
        Contient un plan topographique
    - Bou, 20130290/282
    - C-Lac, 20130290/283
      Contient notamment un dossier G.U. Langon classé à la lettre G
    - Lacs-Lo, 20130290/284
    - S-V, 20130290/285
  - Hérault, 20130290/286-20130290/292
    - Agde, 20130290/286
      - 1949, 20130290/286; Contient deux plans dans deux chemises distinctes; 1/2000
        Le dossier 1949 (Agde) provenant de l’article 19770686/17 a été intégré au versement 20130290 car manquant
        Contient un plan topographique dressé par M. BONNEL, ainsi qu’un plan topographique dressé par le Service du cadastre
      - 1957, 20130290/286; 1/10000
        Le dossier 1957 (Agde) provenant de l’article 19770686/17 a été intégré au versement 20130290 car manquant
    - B-Cl, 20130290/287
      - Balaruc-les-Bains, 20130290/287
        - 1951, 20130290/287; 1/2000
          Le dossier 1951 (Balaruc-les-Bains) provenant de l’article 19770686/17 a été intégré au versement 20130290 car manquant
          Contient un plan topographique dressé par M. Mercier
        - 1957, 20130290/287; 1/2000
          Le dossier 1957 (Balaruc-les-Bains) provenant de l’article 19770686/17 a été intégré au versement 20130290 car manquant
          Contient un plan topographique dressé par M. PONTIC
      - Béziers, [1944]-1959; 20130290/287; Contient deux plans conservés au sein de deux chemises distinctes; 1/2000
        Le dossier Béziers provenant de l’article 19770686/17 a été intégré au versement 20130290 car manquant
        Contient deux plans topographiques dressés par M. DUFFIEUX. Le premier est sans date et le second, dressé en 1959, en est la mise à jour.
    - Cr-F, 20130290/288